【裁判字號】    95,上易,59
【裁判日期】    950217
【裁判案由】    竊盜
【裁判全文】
臺灣高等法院高雄分院刑事判決          95年度上易字第59號
上  訴  人  臺灣高雄地方法院檢察署檢察官
被      告  甲○○
上列上訴人因被告竊盜案件，不服臺灣高雄地方法院94年度易字
第1651號中華民國94年11月24日第一審判決（起訴案號：臺灣地
方法院檢察署94年度偵字第17623 號、暨移送併辦案號：94年度
偵字第28996 號），提起上訴，本院判決如下：
    主  文
原判決撤銷。
甲○○連續攜帶兇器竊盜，累犯，處有期徒刑壹年。Ｔ型扳手壹
支沒收。
    事  實
一、甲○○有竊盜、贓物罪等前科，其於民國88年間所犯竊盜案
    件，經本院判處有期徒刑7 月確定，於民國93年2 月6 日執
    行完畢。詎其仍不知悔改，竟基於意圖為自己不法所有之概
    括犯意，於94年5 月2 日上午5 時30分許，在位於高雄市苓
    雅區○○○路29號前之公園旁，持其所有、客觀上足供為兇
    器使用之螺絲起子1 把（未扣案），破壞丙○○持有、使用
    之車牌號碼3177—ＧＥ號自用小客車之後車廂門鎖及駕駛座
    起動鎖後（毀損部分未據告訴），竊取該車內丙○○所有之
    ＣＤ光碟片2 張。又於94年12月13日凌晨1 時30分許，在高
    雄市○○區○○路與建民路口停車場內，持持其所有、客觀
    上足供為兇器使用之Ｔ型扳手1 支，撬壞乙○○使用之車牌
    號碼3678—ＬＸ號自用小客車之右前車門鎖，進入車內破壞
    警報器電門起動鎖電線，撬開置物箱，著手竊取車內物品時
    ，為乙○○發現而未得逞，甲○○逃至高雄市小港區○○○
    路131 號前為警查獲，並扣得上開Ｔ型扳手1 支。
二、案經高雄市政府警察局苓雅分局、保安大隊移送臺灣高雄地
    方法院檢察署檢察官偵查起訴暨併案審理。
    理  由
一、本件被害人丙○○、乙○○於警詢中為陳述，其性質雖屬傳
    聞證據，其未再於法院審理中到庭證述，查無符合同法第15
    9 條之1 至之4 等前四條之情形，惟其等所為之上開警詢筆
    錄內容，業經檢察官、被告於本院審判程序同意作為證據，
    本院亦認為適當，依刑事訴訟法第159 條之5 規定，有證據
    能力。
二、上揭犯罪事實，業據被告於本院審理中坦承不諱，核與被害
    人丙○○、乙○○於警詢中之陳述情節相符，且警方在丙○○使用之車牌號碼3177—ＧＥ號自用小客車所採集指紋經比
    對結果與被告甲○○之左拇、右環、右中指指紋相符，有內
    政部警政署刑事警察局94年5 月19日刑紋字第0940074587號
    鑑驗書、指紋卡片、贓物認領保管單、上開自用小客車相片
    附卷可稽，復有Ｔ型扳手1 支扣案可資佐證，是被告上揭自
    白與事實相符，堪以採信。雖檢察官上訴指稱被告於上揭時
    地持Ｔ型扳手1 支，竊取乙○○使用之車牌號碼3678—ＬＸ
    號自用小客車未遂云云，惟被告係撬開該小客車進入車內欲
    竊取車內物品，並非竊取小客車，此據被告供明在卷，且被
    告進入該小客車內並撬開置物箱，將置物箱內物品翻出棄於
    座位下，有查獲時現場照片可按，倘被告係竊取小客車自無
    在現場撬開搜尋車內置物箱物品，是被告所辯尚堪採信。本
    件事證明確，被告上開竊盜犯行，洵堪認定。
三、按刑法第321 條第1 項第3 款之攜帶兇器竊盜罪，係以行為
    人攜帶兇器竊盜為其加重條件，此所謂兇器，其種類並無限
    制，凡客觀上足對人之生命、身體、安全構成威脅，具有危
    險性之兇器均屬之，且祇須行竊時攜帶此種具有危險性之兇
    器為已足，被告持有以為本件犯行之螺絲起子1 把為金屬材
    質，長度約10公分，業據被告於原審審理中供陳在卷，另扣
    案扳手1 支長約13公分、尖銳，且該螺絲起子、扳手既得用
    以破壞前開自用小客車門鎖、起動鎖，客觀上自足對人之生
    命、身體、安全構成威脅，要屬兇器無訛，是核被告所為，
    係犯刑法第321 條第1 項第3 款、第2 項之攜帶兇器竊盜罪
    。被告先後二行為，時間緊接，所犯罪名相同，顯係出於概
    括之犯意為之，為連續犯，爰依刑法第56條之規定以攜帶兇
    器竊盜罪既遂一罪論，並加重其刑。被告於88年間因竊盜案
    件，經本院判處有期徒刑7 月確定，於民國93年2 月6 日執
    行完畢，有臺灣高等法院被告前案紀錄表在卷可稽，其受有
    期徒刑執行完畢，五年內再犯本件最重本刑為有期徒刑以上
    之罪，為累犯，應依刑法第47條規定遞加重其刑。被告進入
    乙○○使用之車牌號碼3678—ＬＸ號自用小客車，竊取車內
    物品未遂部分雖未經檢察官起訴，惟此部分與起訴部分，有
    連續犯為裁判上一罪關係，檢察官就犯罪事實一部起訴，依
    刑事訴訟法第267 條規定，其效力及於全部，本院自得一併
    審理。
四、原審論處被告罪刑，固非無見，惟查被告竊取乙○○使用之
    3678—ＬＸ號自用小客車車內物品未遂部分，原審未及審理
    ，尚有未洽，檢察官上訴意旨，據此提起上訴請求併案審理
    ，為有理由，自應由本院撤銷改判。茲審酌被告有竊盜、贓
    物罪等前科，不思以正當方式賺取財物，為貪圖私利，即恣
    意竊取他人財物，惟念其犯後坦承犯行，態度良好，且所竊
    取之物品價值非鉅等一切情狀，量處如主文所示第二項之刑
    ，以資懲儆。扣案Ｔ型扳手1 支，為被告所有，且供犯罪所
    用，此據被告供明在卷，爰依刑法第38條第1 項第2 款規定
    宣告沒收。至被告持有之螺絲起子1 把，雖係被告所有供本
    件犯罪所用之物，惟未扣案，為免日後執行困難，爰不為沒
    收之宣告，附此敘明。
五、併案意旨另以被告於上述時地持Ｔ型扳手，撬壞乙○○使用
    之車牌號碼3678—ＬＸ號自用小客車之右前車門鎖，破壞電
    門起動鎖，認被告涉有刑法第354 條毀損罪嫌云云。惟刑法
    第354 條毀損罪，須告訴乃論，本件毀損部分未經被害人乙○○告訴，有警詢筆錄可按，本院無從審理，此部分應退還
    檢察官處理。
據上論結，應依刑事訴訟法第369 條第1 項前段、第364 條、第
299 條第1 項前段，刑法第56條、第321 條第1 項第3 款、第47
條、第38條第1 項第2 款，判決如主文。
本案經檢察官林惠到庭執行職務。
中    華    民    國    95    年    2     月    17    日
                  刑事第三庭    審判長法  官   周賢銳
                                      法  官   謝宏宗
                                      法  官   黃仁松
以上正本證明與原本無異。
不得上訴。
中    華    民    國    95    年    2     月    20    日
                                      書記官   許信宗
附錄本件判決論罪科刑法條：
刑法第321條
犯竊盜罪而有左列情形之一者，處六月以上、五年以下有期徒刑
：
一、於夜間侵入住宅或有人居住之建築物、船艦或隱匿其內而犯
    之者。
二、毀越門扇、牆垣或其他安全設備而犯之者。
三、攜帶兇器而犯之者。
四、結夥三人以上而犯之者。
五、乘火災、水災或其他災害之際而犯之者。
六、在車站或埠頭而犯之者。
前項之未遂犯罰之。


司法院資訊處製作；財團法人民間司法改革基金會備份。
